臺灣高等法院高雄分院刑事判決　　　　　　　　　九十一年度上訴字第一三二八號
　　上　訴　人　臺灣屏東地方法院檢察署檢察官
　　被　　　告　甲○○
右上訴人因違反毒品危害防制條例案件，不服臺灣屏東地方法院九十一年度訴字第二
二四號中華民國九十一年六月十三日第一審判決（起訴案號：臺灣屏東地方法院檢察
署九十一年度毒偵字第二二三號），提起上訴暨移送併辦（併辦案號：臺灣屏東地方
法院檢察署九十一年度毒偵字第六八一號、第六九五號），本院判決如左：
      主  文
原判決撤銷。
甲○○連續施用第一級毒品，累犯，處有期徒刑壹年。
海洛因粉末壹包（毛重零點七公克）、殘留海洛因夾鏈袋壹只均沒收銷燬，注射針筒
壹支沒收。
      事  實
一、甲○○曾於民國八十六年間，因違反麻醉藥品管理條例案件，經本院判處有期徒
    刑十月確定，於八十七年十一月二十四日縮短刑期執行完畢。猶不知悔改，復於
    八十七年間，因施用毒品案件，經臺灣高雄地方法院以八十九年度毒聲字第三二
    三九號裁定送觀察勒戒後，認有繼續施用毒品之傾向，由臺灣高雄地方法院以八
    十九年度毒聲字第五五０五號裁定令入戒治處所施以強制戒治一年，嗣因上述強
    制戒治執行滿三月，經評定為合格已無繼續戒治必要，再經法院裁定停止戒治，
    所餘戒治期間，付保護管束，而於九十年七月十一日保護管束期滿，由臺灣高雄
    地方法院檢察署檢察官於九十年七月十九日，以九十年度戒毒偵字第八一一號不
    起訴處分確定。嗣甲○○復於五年內，基於概括之犯意，自九十年十一月底起至
    九十一年五月十日止，連續在屏東縣萬巒鄉○○路二九號其舅公住處、屏東縣林
    邊鄉○○○道路上等處，施用第一級毒品海洛因多次，先後於九十一年一月二十
    一日十七時許，同年三月十三日十四時三十分許，同年五月四日十五時許，同年
    五月十七日十七時許，在屏東縣東港鎮○○路，屏東縣林邊村忠孝路四十一號戴
    國聯住處搜索，屏東縣東港鎮○○路附近巷內，屏東縣萬巒鄉○○村○○路段等
    處，為警查獲。其於戴國聯住處搜索時並查扣甲○○所有海洛因粉末一包（毛重
    零點七公克）、殘留海洛因夾鏈袋一只，及供施打海洛因用之注射針筒一支。
二、案經屏東縣警察局東港分局及潮州分局先後報請臺灣屏東地方法院檢察署檢察官
    偵查起訴暨移送本院併案審理。
      理  由
一、訊據被告甲○○對於右揭事實坦承不諱，且被告被查獲後經警方採尿送驗結果，
    發現確有嗎啡陽性反應，此有屏東縣衛生局煙毒及麻醉藥品類委託檢驗結果通知
    書（編號：屏縣衛檢六字第九一００二０號、第九一０一二四號、第九一０一四
    三號）三紙在卷可證，此為檢驗機關本於專業知識及精密儀器所得之結論，自可
    憑信，另扣押之粉末一包（毛重零點七公克），確為海洛因毒品，亦有毒品初步
    檢驗報告單在卷足稽，與殘留海洛因夾鏈袋一只，及供施打海洛用之注射針筒一
    支，均為被告甲○○所有供施打之用，並據同案被查獲之戴國聯於警訊及偵查中
    供述明確，被告有於前開時地施用第一級毒品海洛因之事實，應可確信。又被告
    前因施用毒品案件，經臺灣高雄地方法院以八十九年度毒聲字第三二三九號裁定
    送觀察勒戒後，認有繼續施用毒品之傾向，由臺灣高雄地方法院以八十九年度毒
    聲字第五五０五號裁定令入戒治處所施以強制戒治一年，嗣因上述強制戒治執行
    滿三月，經評定為合格已無繼續戒治必要，再經本院裁定停止戒治，所餘戒治期
    間，付保護管束，而於九十年七月十一日保護管束期滿，由臺灣屏東地方法院檢
    察署檢察官於九十年七月十九日，以九十年度戒毒偵字第八一一號不起訴處分確
    定等情，有臺灣屏東地方法院檢察署刑案資料查註紀錄表、臺灣高等法院被告全
    國前案紀錄表、臺灣高雄地方法院檢察署九十年度戒毒偵字第八一一號不起訴處
    分書等在卷足憑，本件事證已明，被告犯行堪以認定。
二、查海洛因係毒品危害防制條例第二條第一項第一款所稱之第一級毒品，被告甲○
    ○竟持之以施用，是核其所為，係犯同條例第十條第一項之施用第一級毒品罪，
    被告持有第一級毒品，並進而施用之，其持有之低度行為為施用之高度行為吸收
    ，爰不另論罪。被告連續多次施用第一級毒品海洛因之行為，時間緊接，犯罪基
    本構成要件相同，顯係基於概括之犯意為之，為連續犯，應以一罪論，並加重其
    刑。公訴人雖僅就九十一年一月二十日以前之犯罪行為起訴，餘者未於起訴書中
    及，但連續犯為裁判上一罪，檢察官就犯罪事實一部起訴，依刑事訴訟法第二
    百六十七條規定，其效力及於全部，法院自屬有權一併審理。又被告曾因違反麻
    醉藥品管理條例案件，經臺灣高雄地方法院判處有期徒刑十月確定，於八十七年
    十一月二十四日縮短刑期執行完畢，有台灣屏東地方法院檢察署刑案資料查註紀
    錄表及臺灣高等法院被告全國前案記錄表各一份在卷可參，五年之內再犯有期徒
    刑以上刑之本罪，為累犯，應依法加重其刑。其有二種刑之加重事由，應遞加重
    之。
三、原審據予論罪科刑，固非無見；惟原判決對於檢察官移送併辦被告九十一年一月
    二十一日起至九十一年五月十日止，未於起訴書中及而為起訴效力所及之施用
    海洛因毒品部分，未及審酌，自有未洽。檢察官上訴意旨執此指摘原判決不當為
    有理由，應由本院將原判決撤銷改判，爰審酌被告犯罪之動機、手段、所生之危
    害及犯罪後坦承犯行、態度尚稱良好，暨施用毒品係戕害個人身心之行為等一切
    情狀，量處如主文第二項所示之刑。扣押之海洛因粉末一包（毛重零點七公克）
    係毒品，殘留海洛因夾鏈袋一只，與毒品無法剝離，亦應視為毒品，依毒品危害
    防制條例第十八條第一項規定沒收銷燬之，另注射針筒一支，係被告所有供犯罪
    所用之物，依刑法第三十八條第一項第二款規定沒收之。
據上論結，應依刑事訴訟法第三百六十九條第一項前段、第三百六十四條、第二百九
十九條第一項前段，毒品危害防制條例第十條第一項、第十八條第一項，刑法第十一
條、第五十六條、第四十七條、第三十八條第一項第二款，判決如主文。
本案經檢察官陳國全到庭執行職務。
中    華    民    國      九十一      年      九      月     五   日
                              臺灣高等法院高雄分院刑事第七庭
                                  審判長法官  李春昌
                                        法官  黃憲文
                                        法官  莊飛宗
右正本證明與原本無異。
如不服本判決應於收受本判決後十日內向本院提出上訴書狀，其未述上訴理由者，
並得於提起上訴後十日內向本院補提理由書狀（均須按他造當事人之人數附繕本)「
切勿逕送上級法院」。
                                      書記官  林明威
中    華    民    國      九十一      年      九      月     五   日
附錄：本判決論罪科刑法條：
毒品危害防制條例第十條第一項
施用第一級毒品者，處六月以上五年以下有期徒刑。
